【裁判字號】    99,交抗,884
【裁判日期】    990322
【裁判案由】    違反道路交通管理處罰條例
【裁判全文】
臺灣高等法院交通事件裁定             99年度交抗字第884號
抗  告  人
即受處分人  甲○○
上列抗告人因違反道路交通管理處罰條例案件，不服臺灣臺北地
方法院98年度交聲字第4277號，中華民國99年2月4日所為之裁定
，提起抗告，本院裁定如下：
    主  文
抗告駁回。
    理  由
一、原處分意旨略以：受處分人甲○○於民國（下同）98年10月
    15日21時5分許，駕駛車號CPR-929號重型機車行經有燈光號
    誌管制之板橋市縣○○道○段、萬板路818巷交岔路口闖紅燈
    ，經臺北縣政府警察局海山分局埔墘所員警以受處分人有「
    闖紅燈」之違規行為為由掣單舉發，嗣受處分人於舉發通知
    單所載應到案日期前到案提出申訴，經原處分機關臺北市交
    通事件裁決所函請舉發單位調查結果，仍認受處分人違規行
    為明確，乃依道路交通管理處罰條例第53條第1 項、第63條
    第1項第3款（裁決書漏引第1項第3款）、處理細則第43條、
    第44條及第67條之規定，於98年11月30日以北市裁申字第裁
    22-C00000000號裁決書裁罰受處分人罰鍰新臺幣（下同）18
    00元整，並記違規點數3點。
二、抗告意旨略以：警員在法庭上說我停在他前面，那闖紅燈當
    時為何不當場攔住我，之後警員帶槍直接進家中強迫威脅恐
    嚇，要我給他證件，執法顯然不當云云。
三、按駕駛人駕駛汽車（依道路交通管理處罰條例第3條第8款規
    定，汽車包括機器腳踏車即機車），應遵守道路交通標誌、
    標線、號誌之指示；汽車行駛至交岔路口，其行進、轉彎，
    應遵守燈光號誌或交通指揮人員之指揮，遇有交通指揮人員
    指揮與燈光號誌並用時，以交通指揮人員之指揮為準，道路
    交通安全規則第90條、第102條第1項第1 款分別定有明文。
    又汽車駕駛人，行經有燈光號誌管制之交岔路口闖紅燈者，
    處新臺幣1800元以上5400元以下罰鍰，並應記違規點數3 點
    ，道路交通管理處罰條例第53條第1項、第63條第1項第3 款
    亦規定甚明。是機器腳踏車之汽車駕駛人，如有駕車行經有
    燈光號誌管制之交岔路口闖紅燈之違規行為經舉發機關舉發
    ，並於舉發通知單上所載之應到案期限內到案聽候裁決或提
    出申訴，經主管機關調查後仍認定前揭違規行為屬實者，依
    違反道路交通管理事件統一裁罰基準及處理細則（下稱處理
    細則）第41條及違反道路交通管理事件統一裁罰基準表（下
    稱裁罰基準表）之規定，應對該機器腳踏車之汽車駕駛人處
    以1800元之罰鍰，並予計違規點數3點。
四、經查：
  (一)抗告人即受處分人甲○○有上揭違規之舉發經過，業經證人
    即本件舉發單位海山分局埔墘派出所員警田新光，於原審到
    庭具結證稱：「我當時是執行巡邏勤務，到了縣民大道與萬
    板路818 巷口時停等紅燈，縣民大道是單線雙向，我們剛好
    停在縣民大道，要往萬板路的方向走，那個路口剛好是紅燈
    ，我及我同事與受處分人同時在那邊停等紅燈。當時受處分
    人停在我們前面，本來也在停等紅燈。後來我們看到他往前
    面開，我們抬頭看燈號還是紅燈，並沒有變成綠燈。後來我
    們直接鳴警笛要將他攔下，受處分人有回頭看，所以我們就
    一直追他，追到萬板路差不多跟環河路口交界處，就是受處
    分人所講的工廠那邊，受處分人馬上下車就直接進去裡面，
    我們告知受處分人他違規，請他出示駕照、行照，當時受處
    分人跟我們說沒有帶證件，要回去拿，當時不知道他住在哪
    裡，受處分人不配合，我們有告訴他如果不出示證件，就要
    說他拒絕盤查，他就出示身分證，我們就告知他違規事實然
    後開單」等語綦詳（見原審卷第17頁反面至18頁）。而證人
    係依法執行公務之人員，因適巧巡邏經過該處，與抗告人素
    不相識，並無宿怨，亦無仇隙，應無甘冒自身觸犯偽證罪之
    風險而為虛偽之證述，且證人於原審之證述，極為具體、清
    楚，亦無矛盾、齟齬或違背經驗、論理法則之處，復無任何
    積極證據足以證明證人上開證詞係虛偽，亦無顯著瑕疵或與
    事實不符之處，證人於具結後所為之證詞，當屬真實可採信
    。
  (二)且抗告人於原審亦陳稱：「警員說我闖紅燈，我說我有停下
    來看燈號，我不知道是紅燈還是綠燈，我看可以走我就走，
    我有停下來那邊等」等語（見原審卷第18頁），可知抗告人
    於設有燈光號誌管制之交岔路口違規處，曾因見到紅燈而暫
    停等待乙節，與上揭證人所述之情節完全相符，嗣後抗告人
    並未確認燈光號誌是否確已轉換成綠燈即率爾前行，亦與證
    人證稱：「後來我們看到受處分人往前面開，我們抬頭看燈
    號還是紅燈，並沒有變成綠燈」等語亦無齟齬，稽之證人當
    時係停等在抗告人所駕駛車輛後面，對於當時交岔路口號誌
    之狀態（紅燈狀態）與抗告人違規闖紅燈之時點當不至有所
    誤認。綜合上情以觀，堪認抗告人確有本件闖紅燈之違規行
    為。
  (三)至抗告人辯稱闖紅燈當時員警為何不當場攔停，且尾隨至家
    中，執法顯然不當云云，然舉發員警於發現抗告人違規闖紅
    燈後，已鳴笛沿路追隨並加以舉發等情，業據舉發員警證述
    綦詳如上，並無抗告人所指故意不當場攔停之情。至抗告人
    認舉發員警尾隨至家中而有權力使用不當等情，是否屬實，
    與本件判斷抗告人是否有違規行為無涉，亦不得執此脫免本
    件之違規行為及處罰。另舉發通知單上雖錯誤記載抗告人身
    分證統一編號，然舉發通知單上所載違規行為人之個人資料
    部分，僅為確認違規行為人之真實身份，以便舉發機關通知
    違規行為人到案接受裁罰或陳述意見，且原處分機關於裁決
    時，已登載抗告人正確之身分證統一編號於裁決書上，抗告
    人並於原審之審理過程中到庭陳述當日經過，則原舉發通知
    單雖有記載錯誤之瑕疵，自不影響原處分之效力，併此敘明
    。
五、綜上所述，本件抗告人違規情節明確，原處分機關依道路交
    通管理處罰條例第53條第1項、第63條第1項第3款（裁決書
    漏引第1項第3款）、處理細則第43條、第44條、第67條及裁
    罰基準表之規定，裁處抗告人罰鍰1800元，並記違規點數3
    點，核無違誤，原審法院據此駁回抗告人之聲明異議，經核
    並無不合。抗告意旨仍執前揭辯詞，指摘原裁定不當，為無
    理由，應予駁回。
據上論斷，應依道路交通管理處罰條例第89條，道路交通案件處
理辦法第26條，刑事訴訟法第412條，裁定如主文。
中    華    民    國    99    年       3    月  22    日
                  刑事第三庭審判長法  官  陳博志
                                  法  官  陳德民
                                  法  官  劉興浪
以上正本證明與原本無異。
不得再抗告。
                                  書記官  王詩涵
中    華    民    國    99    年    3     月    22    日

司法院資訊處製作；財團法人民間司法改革基金會備份。
